臺灣板橋地方法院民事判決　　　　　　　　　　　　九十三年度簡上字第一九六號
　　上　訴　人　丙○○
　　　　　　　　乙○○
　　　　　　　　丁○○
　　被上訴人　　台灣翡麗寶股份有限公司
　　法定代理人　甲○○
右當事人間請求給付貨款事件，上訴人對於中華民國九十三年五月三十一日本院三重
簡易庭九十三年度重簡字第五五號第一審判決提起上訴，經本院於九十三年十二月八
日言詞辯論終結，判決如左：
    主  文
原判決關於主文第一項命上訴人乙○○應連帶給付之部分，及該部分假執行之宣告，
暨訴訟費用之裁判均廢棄。
右開廢棄部分，被上訴人在第一審之訴駁回。
其餘上訴駁回。
第一、二審訴訟費用由上訴人連帶負擔三分之二，餘由上訴人丙○○負擔。
    事實及理由
一、被上訴人主張：(一)上訴人丙○○於民國九十一年十月間至九十二年九月間止，受
    僱於被上訴人擔任倉管工作，於九十二年九月三日辦理盤點移交時，與會計吳淑
    燕核對庫存數量，發現貨物短少，價值共計新臺幣（下同）三十四萬六千一百四
    十六元，丙○○即出具借據一紙（下稱系爭Ａ契約），由上訴人乙○○擔任連帶
    保證人，表示願負全額賠償責任，並願意自九十二年九月至十月分二期清償債款
    ，同時簽發票號0000000號以被上訴人為受款人之同面額本票一紙（下稱
    Ａ本票），交付予被上訴人，惟因丙○○無力分二期清償，乃再簽立切結書一紙
    （下稱系爭切結書），約定自九十二年九月至九十三年八月，分十二期，於每月
    六日前攤還二萬八千八百四十五元。嗣丙○○分別於九十二年九月十八日、同年
    九月二十三日分別退回部分貨物三萬七千五百九十元、十四萬零七百三十元，並
    於同年十月一日清償二萬元，總計已清償十九萬八千三百二十元，尚欠十四萬七
    千八百二十六元。(二)上訴人乙○○原係被上訴人之經銷商，至九十二年八月三十
    一日止共計積欠被上訴人貨款三十一萬八千四百六十三元，嗣乙○○於九十二年
    九月二十六日以上訴人丁○○、丙○○為連帶保證人，出具借據一紙（下稱系爭
    Ｂ契約），同意於九十二年九月至十月分二期清償，並由乙○○簽發票號000
    0000號以被上訴人為受款人之同額本票一紙（下稱Ｂ本票），交付予被上訴
    人。(三)惟丙○○、乙○○均未依約清償，爰依兩造間系爭Ａ契約及系爭Ｂ契約，
    請求丙○○、乙○○連帶給付倉管損失及乙○○、丁○○、丙○○連帶給付貨款
    等語（被上訴人於原審聲明：(一)丙○○、乙○○應連帶給付被上訴人六萬一千二
    百八十五元、另於九十三年六月六日、九十三年七月六日分別連帶給付被上訴人
    二萬八千八百四十五元、於九十三年八月六日連帶給付被上訴人二萬八千八百五
    十一元，共計十四萬七千八百二十六元。(二)乙○○、丁○○、丙○○應連帶給付
    被上訴人三十一萬八千四百六十三元及自支付命令送達翌日起至清償日止，按週
    年利率百分之五計算之利息。原審判決被上訴人全部勝訴，並依職權宣告假執行
    並准上訴人供擔保免為假執行，上訴人聲明不服提起上訴。）。併為答辯聲明：
    駁回上訴。
二、上訴人則以：(一)倉管損失部分：丙○○受僱於被上訴人擔任倉管工作期間，並非
    僅丙○○保管倉庫鑰匙，尚有被上訴人法代甲○○及會計吳淑燕亦持有倉庫鑰匙
    ，故丙○○僅須就被上訴人盤點損失負擔三分之一即十一萬五千三百八十二元，
    丙○○已清償十九萬八千三百二十元。又乙○○對被上訴人尚有五萬四千九百八
    十一元之債權，乙○○自得以該筆債權主張與被上訴人對丙○○之債權抵銷。被
    上訴人提出九十二年七月三十一日庫存盤損明細表（下稱盤損明細表，見原審卷
    第四七頁）上丙○○之印章係放在辦公室，係遭他人盜用，且該表係吳淑燕於九
    十二年八月十五日製表，惟甲○○竟至九十二年九月五日始核章，顯係事後偽造
    ，自不得以盤損明細表所載認係丙○○應賠償之倉管損失等語。另丙○○於九十
    三年九月三日簽訂系爭Ａ契約，嗣後復單獨出具系爭切結書，乙○○不知情，惟
    被上訴人計算金額既有錯誤，即不得依據系爭Ａ契約及系爭切結書之約定，請求
    丙○○、乙○○連帶賠償倉管損失等語。(二)貨款部分：乙○○固係被上訴人之經
    銷商，惟被上訴人提出之出貨單中，九十一年六月五日八千九百二十五元、九十
    一年五月二十八日七千三百五十元、一萬五千一百二十元、九十一年四月十九日
    四千五百元（見原審卷第五十、五三、五五、六四頁）未經乙○○簽名、九十一
    年四月二十四日四萬六千五百八十元非乙○○簽名（見原審卷第六二頁），應予
    扣除。另乙○○託丙○○友人呂明泰刷卡清償十五萬元，並有預收款四百四十五
    元、甲○○復代為刷卡清償十萬元，被上訴人固稱呂明泰刷卡十五萬元係為清償
    九十一年八月三十一日沖帳明細（下稱沖帳明細，見原審卷第一三一頁），惟被
    上訴人提出九十一年九月十七日六萬零七百八十元出貨單（見原審卷第一三六頁
    ）未經乙○○簽名，應再扣除六萬零七百八十元。而被上訴人提出九十二年八月
    三十一日餘額明細表（下稱餘額明細表）、九十二年十一月二十七日分類帳（下
    稱分類帳）、九十一年八月三十一日轉帳傳票（下稱轉帳傳票）（見原審卷第四
    九頁、三一至三三頁）金額互相矛盾，如九十一年三月二十五日出貨單金額為七
    千三百五十元（見原審卷第六七頁），惟分類帳竟記載一萬六千一百元，顯然錯
    誤，況該筆貨款已於九十二年二月二十七日沖銷一千七百六十一元、九十二年八
    月十九日沖銷一千五百七十六元、九十二年八月二十九日沖銷九千三百六十元，
    共計沖銷一萬二千六百九十七元，均應予扣除，且餘額明細表所載金額顯然不符
    ，被上訴人自不得依系爭Ｂ契約請求上訴人連帶給付貨款三十一萬八千四百六十
    三元等語，資為抗辯。併為上訴聲明：(一)原判決廢棄。(二)被上訴人在第一審之訴
    駁回。
三、兩造於九十三年十月五日協議簡化爭點，其不爭執及爭執之事項如後（見本院卷
    第三五頁至第三八頁）：
  (一)兩造不爭執之事項：
    1.丙○○、乙○○倉管貨物損失部分：
      (1)丙○○於九十二年九月三日簽立之系爭Ａ契約、Ａ本票、系爭切結書形式上
        為真正（見本院九十二年度促(一)字第一○一二號支付命令卷「下稱支付命令
        卷」，第七頁至第九頁），系爭Ａ契約上關於乙○○之簽名為真正（見支付
        命令卷第七頁）。
      (2)丙○○自九十一年十月間起至九十二年九月間止受僱被上訴人擔任倉管工作
        ，除丙○○外，甲○○及會計吳淑燕均持有倉庫鑰匙。
      (3)丙○○曾於九十二年九月十八日清償三萬七千五百九十元、同年月二十三日
        清償十四萬零七百三十元、同年十月一日清償二萬元，共計十九萬八千三百
        二十元（見支付命令卷第七頁、原審卷第四一頁）。
      (4)盤損明細表（見原審卷第四七頁）上丙○○之印文為真正。
    2.乙○○、丙○○、丁○○貨款部分：
      (1)乙○○於九十二年九月二十六日簽發Ｂ本票、系爭Ｂ契約形式上為真正（見
        支付命令卷第十頁、第十一頁），系爭Ｂ契約上關於丁○○、丙○○之簽名
        為真正。
      (2)被上訴人出具予乙○○之分類帳（見原審卷第三一頁至第三二頁、第一一六
        頁至第一二○頁）、轉帳傳票（見原審卷第三三頁）形式上均為真正。
      (3)餘額明細表（見原審卷第四九頁）形式上為真正。
      (4)被上訴人所提呂明泰付款十五萬元之沖帳明細、發票六紙（見原審卷第一三
        一頁至第一三五頁、第一三七頁至第一三八頁）形式上為真正。
      (5)九十一年十一月十三日乙○○、甲○○間十萬元之借據為真正（見原審卷第
        一二一頁）。
  (二)兩造爭執之事項：
    1.丙○○、乙○○倉管損失部分：
      (1)上訴人丙○○是否僅須就盤點損失三十四萬六千一百四十六元負擔三分之一
        即十一萬五千三百八十二元，並經丙○○清償而消滅？
      (2)乙○○對被上訴人是否尚有五萬四千九百八十一元之債權？乙○○得否以該
        筆債權主張與被上訴人對丙○○之盤點損失債權三十四萬六千一百四十六元
        或其三分之一抵銷？
      (3)盤損明細表（見原審卷第四七頁）實質上是否真正？其上丙○○之印文是否
        遭盜用？
    2.乙○○、丙○○、丁○○貨款部分：
      (1)原證八之出貨單上訴人乙○○未簽名部分是否確係乙○○訂貨（見原審卷第
        五頁、第五三頁、第五五頁、第六四頁）？另九十一年四月二十四日訂購四
        萬六千五百八十元（見原審卷第六二頁）關於乙○○簽名是否真正？是否應
        扣除於乙○○訂購之貨款之外？
      (2)乙○○是否曾由呂明泰以刷卡方式代為還款十五萬元？該十五萬元係應沖銷
        沖帳明細之貨款（見原審卷第一三一頁至第一三八頁）？抑或得沖銷本件貨
        款？是否應扣除四百四十五元之預收款？乙○○是否另已由甲○○代為刷卡
        還款十萬元（見原審卷第一二一頁）？九十一年九月十七日乙○○之訂購單
        是否真正（見原審卷第一三六頁）？
      (3)九十一年三月二十五日乙○○應收銷貨款究係七千三百五十元？抑或一萬六
        千一百元？被上訴人分類帳（見原審卷第三十一頁、第一一七頁）是否錯誤
        ？又該筆貨款是否已於九十二年二月二十七日經沖銷一千七百六十一元、九
        十二年八月十九日沖銷一千五百七十六元、九十二年八月二十九日沖銷九千
        三百六十元，共計沖抵一萬二千六百九十七元？
      (4)被上訴人所提餘額明細表實質上是否真正？
四、按因被詐欺或被脅迫，而為意思表示者表意人得撤銷其意思表示，惟其撤銷，應
    於發見詐欺後一年內為之民法第九十二條、第九十三條亦有明文。且被詐欺而為
    之法律行為，於經依法撤銷前，仍非當然無效。上訴人抗辯因被上訴人提出盤損
    明細表上丙○○之印文係遭盜用，另被上訴人提出分類帳、轉帳傳票、餘額明細
    表金額亦均不符，兩造間於九十二年九月三日、九十二年九月二十六日簽訂之Ａ
    契約及Ｂ契約，係受被上訴人所騙，上訴人不負給付之責等語。經查丙○○迄未
    以被詐欺為由，撤銷九十二年九月三日簽訂之Ａ契約；上訴人亦未以受詐欺為由
    ，撤銷九十二年九月二十六日簽訂之Ｂ契約，迄今已逾民法第九十三條之一年除
    斥期間，揆諸首開說明，丙○○與被上訴人間簽立之Ａ契約及兩造間簽訂之Ｂ契
    約，仍屬有效，合先敘明。
五、按解釋意思表示，應探求當事人之真意，不得拘泥於所用之辭句，此觀民法第九
    十八條之規定自明。又按稱和解者，謂當事人約定，互相讓步，以終止爭執或防
    止爭執發生之契約；和解有使當事人所拋棄之權利消滅及使當事人取得和解契約
    所訂明權利之效力，民法第七百三十六條、第七百三十七條定有明文。故和解契
    約合法成立，兩造當事人即均應受該契約之拘束，縱使一造因而受不利益之結果
    ，亦不得事後翻異，更就和解前之法律關係再行主張（最高法院十九年上字第一
    九六四號判例意旨參照）。
六、關於倉管損失十四萬七千八百二十六元部分：
  (一)被上訴人主張丙○○於九十一年十月間至九十二年九月間止，受僱於被上訴人擔
    任倉管工作（即負有保管貨品不得減少之義務），於九十二年九月三日辦理盤點
    移交時，與會計吳淑燕核對庫存數量，發現貨物短少，價值共計三十四萬六千一
    百四十六元，丙○○即簽立系爭Ａ契約，由乙○○擔任連帶保證人，表示願意負
    全額賠償責任，自九十二年九月至十月分二期清償，丙○○同時簽發Ａ本票交付
    予被上訴人，惟因丙○○無力清償，乃再簽立系爭切結書，約定自九十二年九月
    至九十三年八月，分十二期，於每月六日前攤還二萬八千八百四十五元，嗣丙○○分別於九十二年九月十八日、同年九月二十三日分別退回部分貨物三萬七千五
    百九十元、十四萬零七百三十元，並於同年十月一日清償二萬元，總計已清償十
    九萬八千三百二十元，尚欠十四萬七千八百二十六元之事實，業據被上訴人提出
    系爭Ａ契約影本一件、系爭切結書影本一件、Ａ本票影本一件為證，並經兩造協
    議所不爭執，自堪採信為真實。
  (二)丙○○辯稱：其受僱於被上訴人擔任倉管工作期間，甲○○及會計吳淑燕亦持有
    倉庫鑰匙，且甲○○曾於星期假日自行進入倉庫取貨，縱認丙○○應負擔倉管損
    失，亦僅應負擔三分之一，另被上訴人提出之盤損明細表上蓋用丙○○之印章係
    放在辦公室內，任何人均得隨意取用，該印章遭人盜蓋，盤損明細表並非真正等
    語。經查丙○○、乙○○及被上訴人於九十二年九月三日所簽之系爭Ａ契約載明
    ：「本人丙○○在台灣翡麗寶股份有限公司擔任倉庫職務，於九十二年度任職期
    間因本人之作業疏失，經會計人員盤點倉庫實際庫存數量與帳面庫存數量不符，
    盤損（溢）品名及數量詳如庫存盤點明細表（即盤損明細表），盤損扣除盤溢總
    計金額為新台幣拾肆萬陸仟壹佰肆拾陸元整。本人願意全額賠償以示負責，並
    願意自九十二年九月至十月分二期清償，並為此借據簽立本票壹張。為避免日後
    發生糾紛特立此書以示負責。本人如未履行以上約定致貴公司受有損害者，本人
    願負一切法律責任。此致台灣翡麗寶股份有限公司、立據人丙○○、連帶保證人
    乙○○」（見支付命令卷第七頁），其雖名為借據，惟其內容則係就丙○○擔任
    被上訴人倉管職務期間內，庫存數量與帳面數量不符所生之損失，約定由丙○○
    負責賠償，乙○○擔任連帶保證人，故解釋上開兩造當事人真意，系爭Ａ契約性
    質上應屬丙○○、乙○○及被上訴人就倉管盤損成立之和解契約，揆諸民法第七
    百三十六條、第七百三十七條之規定，自有使當事人所拋棄之權利消滅及使當事
    人取得和解契約所訂明權利之效力，於和解契約成立後，兩造當事人均應受和解
    契約之拘束，縱使丙○○因而受不利益之結果，亦不得事後翻異，更就和解前之
    法律關係再行主張。從而，丙○○辯稱盤損明細表上之印文係遭盜用等語，惟查
    盤損明細表係會計吳淑燕於九十二年八月十五日製作，並於兩造簽立系爭Ａ契約
    時作為和解契約之附件，則盤損明細表上印文是否遭盜用，自屬和解契約成立前
    之法律關係；又丙○○復辯稱其於九十二年九月離職前甲○○及會計吳淑燕亦保
    管倉庫鑰匙，故其僅應負擔三分之一之倉管損失等語，既係其離職前之事由，自
    屬其於九十二年九月三日簽立系爭Ａ契約以前之法律關係，均不得於和解契約成
    立後更行主張。故丙○○辯稱其離職前甲○○、吳淑燕均保管倉庫鑰匙及盤損明
    細表上印文遭盜用等語，洵屬無據。因之，被上訴人請求丙○○給付十四萬七千
    八百二十六元，為有理由，應予准許。
  (三)按就定有期限之債務為保證者，如債權人允許主債務人延期清償時，保證人除於
    其延期已為同意外，不負保證責任，為民法第七百五十五條之所明定。此項規定
    凡保證債務均適用之，連帶保證債務不過保證人喪失先訴及檢索抗辯權，仍不失
    為保證債務之一種，自無排斥上開法條適用之理由（最高法院四十四年台上字第
    一一八二號判例意旨參照）。經查丙○○及被上訴人間簽訂之系爭Ａ契約，性質
    上係和解契約，並由乙○○擔任連帶保證人，約定由丙○○自九十二年九月至十
    月分二期清償，惟嗣後因丙○○無力於二期內清償完畢，復由被上訴人與丙○○
    約定自九十二年九月至九十三年八月止，共分十二期，每月六日前攤還二萬八千
    八百四十五元，亦有被上訴人提出之系爭切結書影本一件在卷可按（見支付命令
    卷第九頁），是除九十二年九月已屆清償期之二萬八千八百四十五元外，被上訴
    人已同意丙○○所負之其餘債務均得延期清償，依民法第七百五十五條之規定，
    除保證人乙○○就其延期已為同意外，即毋庸再負保證責任。被上訴人雖主張丙○○簽立系爭切結書後，被上訴人即以電話告知乙○○（見本院卷第三五頁），
    核與丙○○所辯九十二年九月三日系爭Ａ契約簽後始簽立系爭切結書，簽署時乙○○既不在場，亦不知情等語（見本院卷第三四頁）、乙○○所辯被上訴人事後
    曾告知丙○○簽立系爭切結書之事，希望伊亦簽名，但伊未簽等情（見本院卷第
    三五頁），大致相符，足證乙○○於丙○○簽立系爭切結書時確實不在場，而被
    上訴人復未舉證證明乙○○曾同意延期清償，故乙○○就丙○○尚未清償之倉管
    損失餘額十四萬七千八百二十六元自毋庸再負連帶保證清償責任。因之，被上訴
    人請求乙○○給付十四萬七千八百二十六元，即無理由，應予駁回。
七、關於貨款三十一萬八千四百六十三元部分：
  (一)被上訴人主張：乙○○原為被上訴人之經銷商，至九十二年八月三十一日止共計
    積欠被上訴人貨款三十一萬八千四百六十三元，嗣乙○○於九十二年九月二十六
    日以上訴人丁○○、丙○○為連帶保證人，出具系爭Ｂ契約，同意於九十二年九
    月至十月分二期清償，並由乙○○簽發Ｂ本票一紙，交付予被上訴人之事實，業
    據其提出Ｂ契約影本一件、Ｂ本票影本一件、餘額明細表影本一件為證，並經兩
    造協議所不爭執，應堪信為實在。
  (二)上訴人辯稱：被上訴人提出之出貨單中，九十一年六月五日八千九百二十五元、
    九十一年五月二十八日七千三百五十元、一萬五千一百二十元、九十一年四月十
    九日四千五百元之出貨單未經乙○○簽名（見原審卷第五十、五三、五五、六四
    頁），九十一年四月二十四日四萬六千五百八十元出貨單非乙○○簽名（見原審
    卷第六二頁），應予扣除。另呂明泰刷卡清償十五萬元，並應扣預收款四百四十
    五元、甲○○代刷卡清償十萬元，均應扣除。被上訴人提出沖帳明細中所載九十
    一年九月十七日六萬零七百八十元出貨單（見原審卷第一三六頁）未經乙○○簽
    名，顯非實在。而被上訴人提出餘額明細表、分類帳、轉帳傳票（見原審卷第四
    九頁、三一至三三頁）金額互相矛盾，如九十一年三月二十五日出貨單金額為七
    千三百五十元（見原審卷第六七頁），惟分類帳竟記載一萬六千一百元，顯然錯
    誤，況該筆貨款已於九十二年二月二十七日沖銷一千七百六十一元、九十二年八
    月十九日沖銷一千五百七十六元、九十二年八月二十九日沖銷九千三百六十元，
    共計沖銷一萬二千六百九十七元，餘額明細表所載金額顯然錯誤，被上訴人自不
    得依系爭Ｂ契約請求上訴人連帶給付貨款三十一萬八千四百六十三元等語。經查
    ：
    (1)兩造於九十二年九月二十六日簽訂之系爭Ｂ契約載明：「本人乙○○積欠台灣
      翡麗寶股份有限公司91年度貨款總計金額為新台幣拾壹萬捌仟肆佰陸拾元
      整（明細如附表無誤）。為清償積久（欠）之款項，本人願意自九十二年九月
      至十月分二期清償債款，並為了借據簽立本票壹張。為避免日後發生糾紛特立
      此書以示負責，本人如未履行以上約定致貴公司受有損害者，本人願負一切法
      律責任。此致台灣翡麗寶股份有限公司、立據人乙○○、連帶保證人丁○○、
      丙○○」（見支付命令卷第十一頁），其雖名為借據，惟其內容則係確認乙○○積欠被上訴人之貨款如餘額明細表所載，約定由乙○○自九十二年九月至十
      月，分二期清償，同時簽發Ｂ本票一紙交付予被上訴人，並由丙○○、丁○○
      擔任連帶保證人，故解釋兩造當事人真意，系爭Ｂ契約性質上應屬兩造就乙○○積欠貨款之和解契約，殊屬明確。
    (2)上訴人抗辯未經乙○○簽名之出貨單日期分別為九十一年六月五日、九十一年
      五月二十八日、九十一年四月十九日，另沖帳明細所載九十一年九月十七日出
      貨單六萬零七百八十元未經乙○○簽名，及非乙○○簽名之出貨單九十一年四
      月二十四日，均在兩造九十二年九月二十六日簽訂Ｂ契約之和解契約前，另呂
      明泰刷卡清償十五萬元、預收款四百四十五元、，均載明於轉帳傳票上（見原
      審卷第三三頁），甲○○代刷卡清償十萬元係九十一年十一月十三日（見原審
      卷第八八頁至第九二頁），九十一年三月二十五日之貨款究係一萬六千一百元
      或七千三百五十元，是否於九十二年二月二十七日沖銷一千七百六十一元、九
      十二年八月十九日沖銷一千五百七十六元、九十二年八月二十九日沖銷九千三
      百六十元，共計沖銷一萬二千六百九十七元等語，既均發生於九十二年九月二
      十六日兩造成立上開和解契約之前，皆屬於和解契約成立前之法律關係，揆諸
      民法第七百三十六條、第七百三十七條之規定，於和解契約成立後，兩造當事
      人均應受和解契約之拘束，縱使上訴人因而受不利益之結果，亦不得事後翻異
      ，更就和解前之法律關係再行主張。
    (3)基上，上訴人辯稱被上訴人提出之出貨單等資料有誤，未經乙○○簽名或非乙○○簽名之出貨單金額、呂明泰刷卡十五萬元、預收款四百四十五元、甲○○
      代刷卡十萬元、貨款一萬六千一百元有誤且沖銷完畢等語，洵無可採。從而，
      被上訴人請求上訴人連帶給付三十一萬八千四百六十三元，為有理由，應予准
      許。
八、綜上所述，被上訴人本於Ａ契約之法律關係，請求丙○○給付六萬一千二百八十
    五元，並於九十三年六月六日、九十三年七月六日分別給付二萬八千八百四十五
    元、於九十三年八月六日給付二萬八千八百五十一元部分；另依Ｂ契約之法律關
    係，請求上訴人連帶給付三十一萬八千四百六十三元及自九十二年十二月四日起
    至清償日止，按週年利率百分之五計算之法定遲延利息，均有理由，應予准許；
    逾上開範圍所為請求部分，為無理由，應予駁回。原審就超過上開應准許部分，
    為乙○○敗訴（即命乙○○應連帶給付Ａ契約之十四萬七千八百二十六元部分）
    之判決，並依職權為假執行之宣告，自有未洽，乙○○上訴意旨就此部分指摘原
    判決不當，求予廢棄改判，為有理由，爰改判如主文第二項所示。至於上開應准
    許部分，原審判命上訴人連帶給付，並依職權為假執行之宣告，核無違誤，上訴
    意旨，就此部分仍執陳詞，指摘原判決不當，求予廢棄，為無理由，應駁回此部
    分之上訴。
九、本件事證已臻明確，兩造其餘主張、陳述及證據，經本院審酌後，認與判決結果
    ，不生影響，爰不一一論述，附此敘明。
十、據上論結，本件上訴為一部有理由、一部無理由，依民事訴訟法第四百三十六條
    之一第三項、第四百五十條、第四百四十九條第一項、第七十九條、第八十五條
    第一項、第二項，判決如主文。
中　　　華　　　民　　　國　　九十三　　年　　 十二 　　月　　二十二　　日
                                臺灣板橋地方法院民事第一庭
                                    審判長法  官  李行一
                                          法  官  黃信滿
                                          法  官  周舒雁
右正本證明與原本無異
本判決不得上訴
中　　　華　　　民　　　國　　九十三　　年　　 十二 　　月　　二十二　　日
                                    書記官  張坤校
